臺灣雲林地方法院刑事判決　　　　　　　 94年度易字第394號
公　訴　人　臺灣雲林地方法院檢察署檢察官
被　　　告　甲○○
　　　　　　　　　　號（現於臺灣雲林監獄執行中）
上列被告因竊盜案件，經檢察官提起公訴（94年度偵字第3049號
），被告就被訴事實為有罪之陳述，本院聽取當事人之意見後，
裁定依簡式審判程序審理，茲判決如下：
    主  文
甲○○竊盜，累犯，處有期徒刑拾月。
    事實及理由
一、構成犯罪事實：
    甲○○前因竊盜、贓物案件，分別經臺灣南投地方法院判處
    有期徒刑8 月及3 月，並定其應執行刑為有期徒刑10月，甫
    於民國（下同）91年6 月14日執行完畢。竟不知悔改，先於
    (一)93年8 月2 日早上某時許，前往隔壁鄰居即南投縣國姓鄉
    ○○村○○路○ 段135 之2 號丙○○住處，趁四下無人且大
    門未上鎖之際，進入屋內（侵入住宅部分，未據告訴起訴）
    ，意圖為自己不法所有，以徒手方式竊取丙○○所有之皮包
    一個（內有丙○○之身分證、慶豐銀行白金卡、中華銀行白
    金卡、中國信託銀行白金卡及現金卡、富邦銀行白金卡、台
    新銀行現金卡、郵局提款卡及密碼各1 紙），得手後離去。
    復於(二)附表所示之時間，未經丙○○之授權同意，連續持丙
    ○○之中國信託現金卡及台新銀行現金卡前往附表所示地點
    之自動提款機，以輸入現金卡密碼而使自動付款設備誤認係
    丙○○本人操作使用之方式，辦理現金提款，藉此不正方式
    由該等自動付款設備詐得如附表所示金額之款項共新台幣
    7900元。案經被害人丙○○告訴，由臺灣雲林地方法院檢察
    署檢察官偵查起訴。
二、認定事實之證據：
    以上事實，有(一)被告甲○○之自白、(二)被害人丙○○之指訴
    、(三)中國信託銀行及台新銀行函文所附交易明細各1 紙、(四)
    被告於提款時被監視器錄影翻拍照片8 張等可資證明，被告
    竊盜犯行已可認定。
三、論罪科刑：
  (一)按自動提款機係屬刑法第339 之2 第1 項之自動付款設備，
    提款機為辦理付款業務人員之替代方式，對提款機輸入密碼
    施用詐術，應視同對自然人為之。核被告所為，係犯刑法第
    320 條第1 項之竊盜既遂罪，及第339 條之2 第1 項之利用
    自動付款設備詐欺取財既遂罪。被告於93年8 月2 日14時22
    分至24分，對彰化銀行埔里分行（埔里鎮○○路73號）之提
    款機操作提款3 次，時間接密，為單一接續行為；當日14時
    33分至34分，對臺灣銀行埔里分行（埔里鎮○○路112 號）
    之提款機取款2 次，亦為單一接續行為。而被告上述2 次分
    屬接續之行為，時間緊接，罪名與犯罪構成要件相同，顯係
    基於概括犯意而為，應依連續犯規定論以一罪，並加重其刑
    。被告竊盜之目的，意在取得包包內各項財物（含提款卡內
    金錢），因此竊盜罪與利用自動付款設備詐欺取財罪間，有
    方法目的之牽連關係，為牽連犯，應從一重之竊盜罪處斷。
  (二)被告曾於90年間，因犯攜帶凶器加重竊盜罪、贓物罪，經台
    灣南投地方法院判處有期徒刑8 月（90年易字83號）、3 月
    （90年埔刑簡字113 號），合併定執行刑10月（91年聲字
    130 號），並於91年6 月14日執行完畢，有卷附臺灣高等法
    院被告前案紀錄表可按，5 年以內再犯本件有期徒刑以上之
    罪，為累犯，依刑法第47條規定加重其刑。
  (三)被告前有2 次竊盜前科，89年8 月3 日曾攜帶凶器竊取小貨
    車1 台，經臺灣南投地方法院90年6 月6 日判處有期徒刑8
    月（90年易字83號，執行完畢）；又於93年2 月24日攜帶凶
    器、逾越牆垣夜間侵入住宅竊盜，經臺灣南投地方法院93
    年7 月7 日判處有期徒刑10月（93年易字115 號，目前執行
    中）。被告既然經過2 次竊盜案件判刑，仍然不知悔改，又
    犯下本件竊盜罪。被告表示是因為染上吸毒惡習，缺錢購買
    毒品，臨時起意才找鄰居丙○○住宅下手。被害人丙○○表
    示已經與被告父親達成和解，也願意原諒被告。爰審酌被告
    犯罪之動機、目的、手段，竊取金額不大，及犯罪後已坦白
    承認，態度良好等一切情狀，量處如主文所示之刑。
四、應適用之法條：刑事訴訟法第273 條之1 第1 項、第310 條
    之2 、第454 條第1 項，刑法第320 條第1 項、第339 條之
    2 第1 項、第55條、第47條，罰金罰鍰提高標準條例第1 條
    前段，作成本判決。
五、如不服本判決，應於送達後10日內，向本院提出上訴狀。
本案經檢察官乙○○到庭執行職務。
中　　華　　民　　國　　94　　年　　9 　　月　　23　　日
                  刑事第四庭    法  官  葉明松
以上正本證明與原本無異。
                                書記官  顏錦清
中　　華　　民　　國　　94　　年　　9 　　月　　23　　日
【附表】
┌─┬─────┬────────┬────┬────┐
│編│　時　　間│　　地　　 點 　│ 金額（ │　現金卡│
│號│          │                │新台幣）│        │
├─┼─────┼────────┼────┼────┤
│　│93年8月2日│南投縣埔里鎮彰化│3000元　│台新銀行│
│一│14時22分  │銀行埔里分行　　│　　　　│現金卡　│
├─┼─────┼────────┼────┼────┤
│　│93年8月2日│南投縣埔里鎮彰化│3000元　│中國信託│
│二│14時23分  │銀行埔里分行　　│　　　　│現金卡　│
├─┼─────┼────────┼────┼────┤
│　│93年8月2日│南投縣埔里鎮彰化│1000元　│中國信託│
│三│14時24分  │銀行埔里分行　　│　　　　│現金卡　│
├─┼─────┼────────┼────┼────┤
│　│93年8月2日│南投縣埔里鎮臺灣│ 500元　│台新銀行│
│四│14時33分  │銀行埔里分行　　│　　　　│現金卡　│
├─┼─────┼────────┼────┼────┤
│　│93年8月2日│南投縣埔里鎮臺灣│ 400元　│台新銀行│
│五│14時34分  │銀行埔里分行　　│　　　　│現金卡　│
└─┴─────┴────────┴────┴────┘
附錄法條：
中華民國刑法第320條
(普通竊盜罪、竊佔罪)
意圖為自己或第三人不法之所有，而竊取他人之動產者，為竊盜
罪，處 5 年以下有期徒刑、拘役或 500 元以下罰金。
意圖為自己或第三人不法之利益，而竊佔他人之不動產者，依前
項之規定處斷。
前二項之未遂犯罰之。
中華民國刑法第339條之2
意圖為自己或第三人不法之所有，以不正方法由自動付款設備取
得他人之物者，處 3 年以下有期徒刑、拘役或 1 萬元以下罰金
。
以前項方法得財產上不法之利益或使第三人得之者，亦同。
